臺灣臺南地方法院民事裁定  
111年度家護字第1462號
聲  請  人  甲○○  住臺南市○市區○○里00鄰○○000號

相  對  人   乙○○
上列聲請人聲請對相對人核發通常保護令事件，本院裁定如下：
    主      文
聲請駁回。
    理      由
一、按家庭暴力防治法第2條第1款所稱家庭暴力者，指家庭成員
    間實施身體、精神或經濟上之騷擾、控制、脅迫或其他不法
    侵害之行為。即謂因共同生活居住之家庭成員間，所造成之
    暴力行為。且觀諸家庭暴力防治法之立法目的，在於防治家
    庭暴力行為及保護被害人權益，是以家庭暴力事件，常存在
    於行為人對於家庭成員所實施身體、精神或經濟上之騷擾、
    控制、脅迫或其他不法侵害行為，已構成長期性、連續性及
    習慣性之暴力行為，須經由依家庭暴力防治法第14條第1項
    所規定之各款保護令予以排除，以保護被害人、目睹家庭暴
    力兒童及少年或其特定家庭成員，免受繼續之暴力侵害。又
    按「法院於審理終結後，認有家庭暴力之事實且有必要者，
    應依聲請或依職權核發包括下列一款或數款之通常保護令：
    ‧‧‧」，家庭暴力防治法第14條第1項定有明文。是核發通常
    保護令，必須有發生家庭暴力之事實及有核發保護令之必要
    者始足當之。
二、本件聲請意旨略以：聲請人為相對人之伯父，於民國000年0
    0月00日00時許，因相對人之母親近日將修剪樹木之相關垃
    圾置於其住處隔壁聲請人之母親住所，又將聲請人母親掛曬
    之物品及鐵勾收走，故聲請人至相對人之住處索討，相對人
    竟推倒聲請人、以毛巾揮打聲請人，並辱罵聲請人畜牲、不
    孝，致聲請人受有腰部及尾椎疼痛、右手肘上方瘀青破皮、
    右膝瘀青之傷害。聲請人為此爰依家庭暴力防治法之規定，
    聲請核發該法第14條第1項第1款、第2款、第9款內容之通常
    保護令等語。
三、相對人則抗辯稱：
　（一）於000年00月00日晚上0時左右，大家在烤肉，聲請人就
        在圍牆外，大喝喊勾子拿來，我們也很疑惑什麼勾子，
        我們就沒拿聲請人口中說的勾子，但聲請人一直說我們
        有拿，相對人回聲請人說你有看到我們拿嗎？然後聲請
        人就開始對我們說三個肖查母，一直重複說肖查母，走
        去原本放在牆外的垃圾，拿起垃圾朝相對人姊姊丟，相
        對人母親才朝地面上倒水，才去噴到聲請人，相對人開
        門去把垃圾放好，聲請人就拿曬在外面的格子花紋四角
        內褲朝相對人揮打過來，當下相對人有閃開，才沒被聲
        請人打到，聲請人他更激動，揮著手上的四角褲，掉到
        相對人的腳邊，相對人也只是撿起來丟到旁邊，聲請人
        更激動的朝相對人衝過來，很大力抓住相對人的雙手，
        想把相對人推倒，當下相對人很害怕地想掙脫開，後來
        聲請人把相對人往後推才放手，放手之後自己往後退了
        一、二步（聲請人他沒有跌倒），就站在那一邊一直瞪
        相對人，然後相對人母親怕相對人又被抓住，叫相對人
        趕快進門裡面，聲請人隨即拿了一桶水朝我們潑過來（
        聲請人說你們噴到我，我就潑回來），後來我們很害怕
        ，不知道聲請人會做什麼事，我們就趕快整理完，聲請
        人還是在牆外一直咆嘯。
　（二）相對人想聲明的是：
　　　　⒈我們沒有去挑起任何紛爭，是一開始聲請人說話的口
          氣就很兇、很激動。
　　　　⒉垃圾放在門口邊，方便垃圾車收，都沒更改過，也放
          了20幾年了，聲請人也未曾告知，不要放門口邊，如
          果有告知，我們也會把垃圾移位子。
　　　　⒊相對人也沒有辱罵過聲請人不孝跟畜牲。
　　　　⒋相對人從頭到尾都沒拿什麼毛巾，也不是什麼毛巾，
          而是聲請人拿一條他曬在外面的格子花紋四角內褲揮
          打相對人。
　（三）並聲明：如主文所示。
四、查本件聲請人為相對人之伯父乙節，有除戶謄本1件、戶籍
    資料查詢表2件附卷可稽，堪予認定。又查聲請人主張前開
    其遭相對人施暴之事實，固據聲請人提出驗傷診斷書1件為
    證，相對人亦不否認兩造於000年00月00日有發生衝突，惟
    辯稱係聲請人對伊施暴，致伊受有雙前臂挫傷、雙肩及雙上
    臂肌筋膜發炎之傷害，伊並未對聲請人施暴，亦未辱罵聲請
    人等語，相對人亦提出診斷證明書影本1件為證，經核兩造
    各說各話，並各提出驗傷證明為證，自難遽認何方所言屬實
    ，惟兩造既發生肢體衝突並均受傷，僅堪認兩造係互毆成傷
    ，是聲請人既亦有對相對人施暴，則聲請人執該次事件聲請
    核發保護令自難謂有正當性可言，況兩造僅只該次衝突，應
    認係單一偶發事件，尚難認相對人對於聲請人有長期性、連
    續性及習慣性之實施暴力行為，及聲請人有繼續遭受相對人
    實施身體或精神上不法侵害行為之急迫危險存在，因此本院
    認目前並無核發保護令之必要，聲請人之聲請，即無理由，
    應予駁回。
五、本件事證已臻明確，兩造其餘攻擊防禦方法及舉證，於裁定
    結果不生影響，爰不予一一論列，併予敘明。
六、爰裁定如主文所示。
中　　華　　民　　國　　111 　年　　11　　月　　24　　日
                      家事法庭  法  官　葉惠玲   
以上正本係照原本作成。
如不服本裁定應於送達後10日內向本院提出抗告狀。
中　　華　　民　　國　　111 　年　　11　　月　　24　　日
                                書記官　陳玉芬